臺灣高等法院刑事判決
109年度交上易字第377號
上  訴  人  臺灣桃園地方檢察署檢察官 
被      告  張龍琳


上列上訴人因被告公共危險案件，不服臺灣桃園地方法院109年
度審交易字第246號，中華民國109年8月14日第一審判決（起訴
案號：臺灣桃園地方檢察署109年度偵字第14739號），提起上訴
，本院判決如下：
    主  文
原判決撤銷。
張龍琳犯不能安全駕駛動力交通工具罪，累犯，處有期徒刑陸月
，如易科罰金，以新臺幣壹仟元折算壹日。
    犯罪事實
一、張龍琳於民國109年4月28日上午8時20分，在桃園市○○區○○
    路某雜貨店內飲用保力達後，先徒步返回其桃園市○○區○○路
    000號住處，於同日上午8時25分，自其上揭住處駕駛電動自
    行車外出，嗣於同日上午8時38分，行經桃園市○○區○○路000
    巷00弄0號前為警攔檢盤查，當場測得其吐氣所含酒精濃度
    達每公升0.28毫克，而查悉上情。
二、案經桃園市政府警察局龍潭分局報告臺灣桃園地方檢察署檢
    察官偵查起訴。　　
    理  由
壹、證據能力：
　　按被告以外之人於審判外之言詞或書面陳述，除法律有規定
    者外，不得作為證據；又被告以外之人於審判外之陳述，雖
    不符合同法第159條之1至第159條之4之規定，但經當事人於
    審判程序同意作為證據，法院審酌該言詞陳述或書面陳述作
    成時之情況，認為適當者，亦得為證據。當事人、代理人或
    辯護人於法院調查證據時，知有第159條第1項不得為證據之
    情形，而未於言詞辯論終結前聲明異議者，視為有前項之同
    意，刑事訴訟法第159條第1項及第159條之5分別定有明文。
    查本案言詞辯論終結前，檢察官、被告張龍琳均未就本判決
    所引用之各該被告以外之人於審判外之陳述及所調查之證據
    主張有刑事訴訟法第159條第1項不得為證據之情形（見本院
    卷第44至45頁），本院審酌該證據作成時並無違法及證明力
    明顯過低之瑕疵等情況，認為適當，應有證據能力。至於所
    引其餘非屬供述證據部分，既不適用傳聞法則，亦非公務員
    違背法定程序所取得，依刑事訴訟法第158條之4反面解釋，
    同具證據能力。
貳、得心證之理由：
    訊據被告對於上開犯罪事實均坦承不諱（見偵卷第12至14、
    60頁、原審卷第38至39、42至43頁、本院卷第45至47頁），
    並有桃園市政府警察局龍潭分局石門派出所酒精測定紀錄表
    、桃園市政府警察局舉發違反道路交通管理事件通知單在卷
    可稽（見偵卷第37、39頁），均可佐被告前開出於任意性之
    自白與事實相符，得採為認定事實之證據。本件事證明確，
    被告犯行堪以認定，應依法論科。
參、論罪科刑及撤銷改判之說明：
一、論罪：　　
  ㈠核被告所為，係犯刑法第185條之3第1項第1款之不能安全駕
    駛動力交通工具罪。
  ㈡被告先後因不能安全駕駛之公共危險案件有以下論罪科刑及
    執行完畢之紀錄：①臺灣桃園地方法院（下稱桃園地院）105
    年度審交易字第499、500號判決判處有期徒刑4月、5月，應
    執行有期徒刑8月，嗣經本院105年度交上易字第443號判決
    撤銷原審判決，改判處有期徒刑5月、6月，應執行有期徒刑
    10月確定；②桃園地院105年度審交易字第528號判決判處有
    期徒刑6月，嗣經本院105年度交上易字第483號判決駁回上
    訴確定。上開編號①、②所示罪刑，經本院以106年度聲字第8
    62號裁定應執行有期徒刑1年2月確定。③桃園地院106年度交
    易字第113號判決判處有期徒刑7月確定，並與上開應執行刑
    有期徒刑1年2月接續執行後，於107年6月29日縮短刑期假釋
    出監併付保護管束，於107年12月24日保護管束期滿，假釋
    未經撤銷，有本院被告前案紀錄表可憑，是其未執行之刑以
    已執行論而視為執行完畢，被告於上開有期徒刑執行完畢後
    ，5年以內故意再犯本件有期徒刑以上之罪，為累犯。茲審
    酌前案暨本案情節，參酌司法院釋字第775號解釋意旨，審
    酌被告構成累犯之前案均係公共危險犯罪，均經判處徒刑並
    執行完畢，理應產生警惕作用，並因此自我控管，然其於本
    案又犯公共危險罪，足見其有一定特別之惡性，對於刑罰之
    反應力顯然薄弱，是就其所犯之罪之最低本刑予以加重，尚
    不致使其所受之刑罰超過其所應負擔之罪責，而造成對其人
    身自由過苛之侵害，爰依刑法第47條第1項規定，加重其刑
    。
二、撤銷改判之說明：
　㈠原審就被告上開犯行，予以論罪科刑，固非無見，惟：
　⒈按刑罰之量定，固屬法院自由裁量之職權行使，惟刑事審判
    之量刑，旨在實現刑罰權之分配的正義，故法院對科刑判決
    之被告量刑，應符合罪刑相當原則，使罰當其罪，以契合人
    民之法律感情。此所以刑法第57條明定科刑時應審酌一切情
    狀，尤應注意該條所列各款情形，以為科刑輕重之標準。法
    院行使此項職權時，除應審查被告是否符合量刑之法定要件
    外，仍應受比例原則與平等原則等一般法律原則之支配，以
    期達成客觀上之適當性、相當性與必要性之價值要求，若違
    反比例原則、平等原則時，自有濫用裁量權之違法。
　⒉被告前於97年間因公共危險案件，經桃園地院以97年度壢交
    簡字第1529號判決判處有期徒刑3月確定；又於103年間因公
    共危險案件，先後經桃園地院以103年度壢交簡字第403、19
    19號判決分別判處有期徒刑4月、6月併科罰金新臺幣10萬元
    確定；於105年間因公共危險案件，經桃園地院以105年度審
    交易字第499、500號合併審理並判處有期徒刑4月、5月，應
    執行有期徒刑8月，上訴後經本院以105年度交上易字第443
    號判決撤銷原判決，改判處有期徒刑5月、6月，應執行有期
    徒刑10月確定；同年間再因公共危險案件，經桃園地院以10
    5年度審交易字第528號判決判處有期徒刑6月，上訴後經本
    院以105年度交上易字第483號判決駁回上訴確定；於106年
    間因公共危險案件，經桃園地院以106年度交易字第113號判
    決判處有期徒刑7月確定，有本院被告前案紀錄表可憑，是
    被告於本案犯行前，已有7次相同罪名之前科紀錄，復再為
    本案犯行，其漠視相關法令，無視酒後駕車可能肇致之公共
    危險，罔顧其他用路人之交通往來安全，造成社會安全潛在
    危險甚鉅。參酌本案被告是第8次再犯酒後駕車之公共危險
    犯行，就刑法第57條所列犯罪行為人之品行、違反義務之程
    度、犯罪所生之危險或損害，及當前社會大眾及立法者對屢
    犯違背安全駕駛行為處罰應予加重俾避免再犯之期待，暨一
    般預防及特別預防之刑罰目的，原審僅量處有期徒刑4月，
    容屬過輕，難收矯治及警惕之效，亦不符合罪刑相當原則，
    其刑度難謂允當。
　㈡檢察官上訴指摘原判決量刑過輕，未能完整評價被告所表現
    之惡性，亦難期使被告知所警惕，認原判決不當等語，其上
    訴為有理由，應由本院予以撤銷改判。
三、爰以行為人之責任為基礎，審酌被告犯罪後坦承犯行，態度
    雖尚可，然其有如上開二之㈠所述前案紀錄（累犯部分不重
    複評價），仍不知引以為戒，猶犯本罪，顯係心存僥倖，缺
    乏尊重其他用路人生命、身體、財產安全之觀念，惡性非輕
    ，本案已係第8度犯公共危險案件，惟參酌被告本次經警測
    得吐氣所含酒精濃度為每公升0.28毫克，其所駕駛之動力交
    通工具為電動自行車等所生之危險性，兼衡被告自陳國中畢
    業之智識程度、小康之家庭經濟狀況（參偵卷第11頁查筆錄
    記載）等一切情狀，量處如主文第2項所示之刑，並諭知易
    科罰金之折算標準。
據上論斷，應依刑事訴訟法第369條第1項前段、第364條、第299
條第1項前段，判決如主文。
本案經臺灣桃園地方檢察署檢察官王柏淨提起公訴，同署檢察官
林育駿提起上訴，臺灣高等檢察署檢察官丁俊成到庭執行職務。
中　　華　　民　　國　　109 　年　　11　　月　　30　　日
                  刑事第十四庭  審判長法　官  黃斯偉
                                      法　官  程克琳
                                      法　官  黎惠萍
以上正本證明與原本無異。
不得上訴。
                                      書記官  李格瑤
中　　華　　民　　國　　109 　年　　11　　月　　30　　日
附錄：本案論罪科刑法條全文
中華民國刑法第185條之3
駕駛動力交通工具而有下列情形之一者，處2年以下有期徒刑，
得併科20萬元以下罰金：
一、吐氣所含酒精濃度達每公升零點二五毫克或血液中酒精濃度
    達百分之零點零五以上。
二、有前款以外之其他情事足認服用酒類或其他相類之物，致不
    能安全駕駛。
三、服用毒品、麻醉藥品或其他相類之物，致不能安全駕駛。
因而致人於死者，處3年以上10年以下有期徒刑；致重傷者，處1
年以上7年以下有期徒刑。
曾犯本條或陸海空軍刑法第54條之罪，經有罪判決確定或經緩起
訴處分確定，於五年內再犯第1項之罪因而致人於死者，處無期
徒刑或5年以上有期徒刑；致重傷者，處3年以上10年以下有期徒
刑。